# 关于反向购买涉及现金对价的会计核算

提问人：wubo_1972@sina 时间：2019-06-13 08:23:39
请教：上市公司执行企业会计准则案例解析（ 2019 ） 案例 4-06 反向购买中涉及现金对价的会计核算 三. 案例解析计算结果 2 “如果没有现金对价 A 公司向 B 原股东发现 2.5 亿普通股”，后面计算合并成本时却使用 2 亿普通股？计算合并对价为 2 亿元而不是 2.5亿元？

回答人：chenyiwei
在此类反向购买交易中，会计上的被购买方是原上市公司（A公司），合并成本等于反向购买发生前 A 公司已发行的股份的市值，即 1 亿股 *2元/股=2 亿元。
上市公司 A 向 B 的原股东支付 5000 万元现金对价，是发生在上市公司和会计上购买方的原股东之间的一项交易，与会计上购买方（B）无关，所以不影响 B 层面取得 A 控制权的合并成本。对 B而言，其影响就是在支付相同对价的前提下，获得的被收购方（A）的可辨认净资产公允价值份额减少了 5000 万元，所以日后 B（重组后的A）的合并报表层面的商誉会因此增加。